臺灣新北地方法院刑事判決
111年度交簡上字第30號
上  訴  人
即  被  告  周志濠


選任辯護人  王教臻律師
上列上訴人即被告因公共危險案件，不服本院於中華民國111年1
月17日所為111年度交簡字第36號第一審刑事簡易判決（聲請簡
易判決處刑案號：110年度偵字第42164號），提起上訴，本院管
轄之第二審合議庭判決如下：
    主  文
上訴駁回。
周志濠緩刑貳年，緩刑期間付保護管束，並應自本判決確定之日
起壹年內向公庫支付新臺幣拾萬元，及接受法治教育課程拾貳小
時。
    事實及理由
一、本案經本院審理結果，認第一審判決以上訴人即被告周志濠
    所為係犯修正前刑法第185條之3第1項第1款之駕駛動力交通
    工具吐氣所含酒精濃度達每公升零點二五毫克以上罪罪證明
    確（按行為後法律有變更者，適用行為時之法律，但行為後
    之法律有利於行為人者，適用最有利於行為人之法律，刑法
    第2條第1項定有明文。查被告行為後，刑法第185條之3第1
    項第1款之駕駛動力交通工具吐氣所含酒精濃度達每公升0.2
    5毫克以上之罪，業於111年1月28日修正公布，並自同年月3
    0日生效。修正前刑法第185條之3第1項第1款之法定刑為「2
    年以下有期徒刑，得併科20萬元以下罰金」，修正後則為「
    3年以下有期徒刑，得併科30萬元以下罰金」，經比較其新
    舊法結果，修正後之法定刑較修正前之規定為高，顯見修正
    後之規定無較有利於被告之情形，依刑法第2條第1項前段規
    定，自應適用修正前之刑法第185之3第1項第1款規定處斷。
    原判決未及為新舊法比較適用，惟無礙判決結果，由本院予
    以補充敘明即可），適用刑事訴訟法第449條第1項前段、第
    3項、第454條第2項，刑法第185條之3第1項第1款、第41條
    第1項前段，刑法施行法第1條之1第1項，並以行為人之責任
    為基礎，審酌被告明知服用酒類，對意識能力具有不良影響
    ，如酒後駕車，對一般往來之公眾及駕駛人自身皆具有高度
    危險性，詎漠視自身安危，並罔顧公眾安全，於服用酒類後
    其吐氣所含酒精濃度已達每公升0.33毫克，逾法定吐氣所含
    酒精濃度每公升0.25毫克標準之情形下，仍駕駛租賃小客車
    於道路，危害交通安全，兼衡其自陳智識程度為大學肄業、
    家庭經濟狀況為勉持、業餐飲，及犯後坦承犯行等一切情狀
    ，量處有期徒刑2月，如易科罰金，以新臺幣（下同）1,000
    元折算1日，其認事用法及量刑均無不當，應予維持，並引
    用原審刑事簡易判決書記載之事實、證據及理由（如附件）
    。
二、被告上訴意旨略以：伊承認有於飲酒後駕車之事實；伊為香
    港人，來臺灣近6年，在臺灣並無任何酒駕或其他前科，且
    已認定未來生活規劃均以臺灣為伊家鄉，並在臺灣開設「擺
    弄咖啡有限公司」，及「聚•港時」港式餐廳，經營兩年多
    頗受好評，復有1位交往近兩年之臺灣女友，目前感情穩定
    ，然依據「香港澳門居民進入臺灣地區及居留定居許可辦法
    」第9條第1項第4款，及「香港澳門居民申請進入臺灣地區
    及居留定居作業規定」第13點第6款規定，認「最近五年内
    曾受有期徒刑以上刑之宣告」，即無法再度核予居留證，需
    強制出境，故本件伊雖獲判最低法定刑度，仍有法重情輕之
    憾，將因此被迫返回榮光不再、人權盡失之香港，亦須與女
    友分隔兩地，請求鈞院念伊犯後態度良好，且飲酒非多，依
    刑法第59條規定酌減刑度，給予拘役及緩刑，伊願支付10萬
    元或更高之公益捐，並依鈞院指示進行任何義務勞務或接受
    法制教育等語。
三、按刑法第59條之酌減其刑，必須犯罪另有特殊之原因與環境
    等情狀，在客觀上足以引起一般之同情，認為確可憫恕，且
    即予宣告法定最低度之刑，猶嫌過重者，始有其適用（最高
    法院94年度台上第1804號、第897號刑事判決意旨參照）。
    另按刑之量定，係實體法上賦予法院得為自由裁量之事項，
    倘其未有逾越法律所規定之範圍，或濫用其權限，即不得任
    意指摘為違法（最高法院75年台上字第7033號刑事判例意旨
    參照）；且在同一犯罪事實與情節，如別無其他加重或減輕
    之原因，下級審量定之刑，亦無過重或失輕之不當情形，則
    上級審法院對下級審法院之職權行使，原則上應予尊重（最
    高法院85年度台上字第2446號刑事判決意旨參照）。經查，
    被告自承來臺已近6年，在臺居住期間非短，當知近年來民
    眾於飲酒後駕車上路，因受酒精影響，肇事致他人受有重大
    傷害或死亡之案件層出不窮，並經媒體廣為報導，國人對於
    不能安全駕駛之公共危險犯行無不深惡痛絕，政府亦不斷呼
    籲、宣導、提醒民眾切勿酒後駕車，於此社會氛圍下，被告
    竟仍漠視上開法規而為本案犯行，實難認客觀上有何情輕法
    重、情堪憫恕、處以法定刑最低度猶嫌過重之情狀存在。又
    修正前刑法第185條之3第1項第1款之罪之法定刑為2年以下
    有期徒刑，原審已依據刑法第57條規定詳為審酌被告上開情
    狀，未依刑法第59條之規定予以酌量減輕其刑，而本於法律
    所賦予之裁量權限量處法定最低刑度有期徒刑2月，於實體
    法授權之刑度、刑罰種類範圍內，乃個案衡量之結果，且量
    刑亦無裁量逾越法定範圍或濫用之明顯違法情事，復未有過
    重或失輕之不當情形。從而，被告上訴請求依刑法第59條規
    定酌減其刑並改判處有期徒刑以外之刑云云，為無理由，應
    予駁回。
四、末查，被告未曾受有期徒刑以上刑之宣告，有臺灣高等法院
    被告全國前案紀錄表在卷為憑，其因一時失慮，偶罹刑典，
    犯罪後坦承犯行，尚具悔意，信其經此偵審程序及罪刑之宣
    告，應已知所警惕，而無再犯之虞，本案如遽令其執行有期
    徒刑，恐對其個人生涯、工作及家庭造成嚴重影響，是本院
    綜合上情，認對其宣告之刑，以暫不執行其刑為當，爰依刑
    法第74條第1項第1款之規定，諭知緩刑2年，以啟自新。另
    為使被告確實記取教訓，及督促建立正確之法治觀念，以達
    戒慎行止、預防再犯之目的，並提供其回饋社會之機會，併
    依刑法第74條第2項第4款、第8款之規定，命其應於本判決
    確定後1年內向國庫支付10萬元，且應接受12小時之法治教
    育課程，另依刑法第93條第1項第2款之規定在緩刑期內併付
    保護管束，以收緩刑之實效。倘被告未遵循本院所諭知如主
    文所示緩刑期間之負擔，且情節重大，足認原宣告之緩刑難
    收其預期效果，而有執行刑罰之必要者，依刑事訴訟法第47
    6條及刑法第75條之1第1項第4款之規定，檢察官得聲請撤銷
    上開緩刑之宣告，併予敘明。
據上論斷，應依刑事訴訟法第455條之1第1項、第3項、第368條
、第373條，刑法第74條第1項第1款、第2項第4款、第8款、第93
條第1項第2款，判決如主文。
本案經檢察官徐世淵偵查後聲請以簡易判決處刑，由檢察官顏汝
羽於本審到庭實行公訴。 　　
中　　華　　民　　國　　111 　年　　8 　　月　　10　　日
                  刑事第七庭  審判長法  官  彭全曄
　　　　　　　　　
                                    法  官  白承育
　　　　　　　　　　　　　　　　　　
                                    法  官  劉思吟
上列正本證明與原本無異。
本判決不得上訴。
　　　　　　　　　　　　　　　　　　書記官　廖俐婷 
中　　華　　民　　國　　111 　年　　8 　　月　　12　　日
附件：
臺灣新北地方法院刑事簡易判決
111年度交簡字第36號
聲  請  人  臺灣新北地方檢察署檢察官
被      告  周志濠
上列被告因公共危險案件，經檢察官聲請以簡易判決處刑（110
年度偵字第42164號），本院判決如下：
    主  文
周志濠駕駛動力交通工具，而有吐氣所含酒精濃度達每公升零點
貳伍毫克以上情形，處有期徒刑貳月，如易科罰金，以新臺幣壹
仟元折算壹日。
    事實及理由
一、本案犯罪事實、證據及應適用法條，除證據欄補充「呼氣酒
    精測試器檢定合格證書、車輛詳細資料報表各1份」外，其
    餘均引用如附件檢察官聲請簡易判決處刑書之記載。
二、爰以行為人之責任為基礎，審酌被告明知服用酒類，對意識
    能力具有不良影響，如酒後駕車，對一般往來之公眾及駕駛
    人自身皆具有高度危險性，詎漠視自身安危，並罔顧公眾安
    全，於服用酒類後其吐氣所含酒精濃度已達每公升0.33毫克
    ，逾法定吐氣所含酒精濃度每公升0.25毫克標準之情形下，
    仍駕駛租賃小客車於道路，危害交通安全，兼衡其自陳智識
    程度為大學肄業（依個人戶籍資料所載）、家庭經濟狀況為
    勉持、業餐飲，及犯後坦承犯行等一切情狀，量處如主文所
    示之刑，並諭知易科罰金之折算標準，以資懲儆。
三、依刑事訴訟法第449條第1項前段、第3項、第454條第2項，
    刑法第185條之3第1項第1款、第41條第1項前段，刑法施行
    法第1條之1第1項，逕以簡易判決處刑如主文。
四、如不服本判決，應於判決送達後20日內，向本庭提出上訴狀
    ，上訴於本院第二審合議庭（須附繕本）。
本案經檢察官徐世淵聲請以簡易判決處刑。
中　　華　　民　　國　　111 　年　　1 　　月　　17　　日
                  刑事第二十七庭  法  官  陳明珠
上列正本證明與原本無異。
                                  書記官  林有象
中　　華　　民　　國　　111 　年　　1 　　月　　20　　日
附錄本案論罪科刑法條全文：
中華民國刑法第185條之3
駕駛動力交通工具而有下列情形之一者，處 2 年以下有期徒刑
，得併科 20 萬元以下罰金：
一、吐氣所含酒精濃度達每公升零點二五毫克或血液中酒精濃度
    達百分之零點零五以上。
二、有前款以外之其他情事足認服用酒類或其他相類之物，致不
    能安全駕駛。
三、服用毒品、麻醉藥品或其他相類之物，致不能安全駕駛。
因而致人於死者，處 3 年以上 10 年以下有期徒刑；致重傷者
，處 1 年以上 7 年以下有期徒刑。
曾犯本條或陸海空軍刑法第 54 條之罪，經有罪判決確定或經緩
起訴處分確定，於五年內再犯第 1 項之罪因而致人於死者，處
無期徒刑或 5 年以上有期徒刑；致重傷者，處 3 年以上 10 年
以下有期徒刑。

附件: 
臺灣新北地方檢察署檢察官聲請簡易判決處刑書
                                    110年度偵字第42164號
　　被　　　告　周志濠　

上列被告因公共危險罪案件，業經偵查終結，認為宜聲請以簡易
判決處刑，茲將犯罪事實及證據並所犯法條分敘如下：
　　　　犯罪事實
一、周志濠明知飲用酒精飲料後不得駕駛動力交通工具，竟於民
    國110年11月5日凌晨0時許，在臺北市○○區○○路00巷00號酒吧
    內飲用酒類後，仍於同年月凌晨2時許，駕駛車牌號碼000-000
    0號租賃小客車欲返回新北市○○區○○路000號居所。嗣於同日
    凌晨3時42分，在新北市新莊區新北大道與思源路口為警盤
    查，並於同日凌晨3時55分，施以吐氣酒精濃度檢測，發覺其
    吐氣所含酒精濃度達每公升0.33毫克，而查悉上情。　　
二、案經新北市政府警察局新莊分局報告偵辦。
　　　　證據並所犯法條
一、上揭犯罪事實，業據被告周志濠於警詢及偵查中坦承不諱，
    並有新北市政府警察局吐氣酒精濃度檢測程序暨拒測法律效
    果確認單、酒精濃度測試單黏貼紀錄表及新北市政府警察局舉
    發違反道路交通管理事件通知單各1份附卷可稽，足認被告之
    自白與事實相符，其犯嫌應堪認定。
二、核被告所為，係犯刑法第185條之3第1項第1款之公共危險罪
    嫌。
三、依刑事訴訟法第451條第1項聲請逕以簡易判決處刑。
　　此　致
臺灣新北地方法院
中　　華　　民　　國　 110　　年　　11　　月　　19　　日
　　　　　　　　　　　　　檢　察　官　徐世淵